臺灣高等法院高雄分院刑事判決　　　　　　　　　　　九十一年度上訴字第一九號
　　上訴人　台灣高雄地方法院檢察署檢察官
　　上訴人
　　即被告　乙○○
右上訴人等因被告違反毒品危害防制條例案件，不服臺灣高雄地方法院九十年度訴字
第一四三一號中華民國九十年十月十八日第一審判決（起訴案號：臺灣高雄地方法院
檢察署九十年度毒偵字第二二八八號、九十年度戒毒偵字第五０三），及移送併辦（
九十一年度偵字第四八五六號）提起上訴，本院判決如左：
      主  文
原判決撤銷。
乙○○連續施用第一級毒品，處有期徒刑玖月；附表編號六(4)所示物品沒收，附表編
號六(1)所示物品沒收銷燬。又連續施用第二級毒品，處有期徒刑陸月。附表編號一(3)
、六(4)所示物品沒收。附表編號二、三、五、六(2)(3)所示物品沒收銷燬。應執行有期
徒刑壹年貳月。附表編號一(3)、六(4)所示物品沒收。附表編號二、三、五、六(1)(2)(3)
所示物品沒收銷燬。
    事  實
一、乙○○前因施用毒品案件，經臺灣屏東地方法院（以下簡稱屏東地院）裁定送觀
    察、勒戒後，認無繼續施用毒品之傾向，案經臺灣屏東地方法院檢察署（以下簡
    稱屏東地檢署）檢察官於民國（下同）八十八年三月二十五日，以八十八年度偵
    字第一八三四號處分不起訴確定。詎仍不知悔改，於五年內，復分別基於施用第
    一級毒品海洛因、第二級毒品安非他命之概括犯意，自八十八年五月一日起至八
    十八年八月七日止，連續在附表編號一及編號二所示之時間、地點，將海洛因粉
    末摻於香菸內後點火吸食而施用海洛因多次，另將安非他命置於吸食器內以火燒
    烤後吸食所產生氣體而施用安非他命多次，先後於附表編號一及編號二所示時間
    、地點為警查獲，並扣得附表編號一、編號二所示之物品，其於附表編號二所示
    之八十八年八月八日晚間被警查獲後旋即移送臺灣高雄地方法院檢察署（以下簡
    稱甲○○○署）檢察官，由該署檢察官聲請台灣高雄地方法院裁定，經該院於八
    十八年八月九日以八十八年毒聲字第五七三八號裁定送觀察、勒戒，經觀察、勒
    戒後，認有繼續施用毒品之傾向，又由台灣高雄地方法院以八十八年毒聲字第六
    三七一號裁定令入戒治處所施以強制戒治，嗣因戒治滿三個月，認無繼續強制戒
    治之必要，經台灣高雄地方法院裁定停止戒治，所餘時間付保護管束，經於八十
    九年二月一日停止戒治出所。詎乙○○仍不知悔悟，於停止戒治離開戒治所後，
    在停止戒治期間內，復承繼前揭概括犯意，自八十九年二月一日起至八十八年二
    月十二日止、八十九年二月十八日上午十時許，回溯二十四小時內某時、八十九
    年三月初起迄於八十九年四月一日上午八時許止，先後在屏東縣東港鎮鎮○路一
    二四之五號及某不詳處所，連續施用海洛因及安非他命，先後於附表編號三、四
    、五所示之時間、地點被查獲，並扣得附表編三、編號五所示之物品。嗣經高雄
    地署檢察官聲請撤銷前開停止戒治，經台灣高雄地方法院以八十九年度毒聲字第
    二七九五號裁定撤銷前揭停止戒治，再令入戒治處所施以強制戒治，迄於九十年
    一月二十五日強制戒治期滿。惟乙○○於戒治期滿出所後，復基於前揭概括犯意
    ，先後多次施用海洛因、安非他命，為警於附表編號六、七所示之時間、地點查
    獲，並扣得附表編號六所示之物品，再經台灣高雄地方法院檢察署檢察官聲請台
    灣高雄地方法院裁定送觀察勒戒後，認有繼續施用毒品傾向，並由原審法院以九
    十年度毒聲字第五六九六號裁定令入戒治處所施以強制戒治。
二、案經高雄市政府警察局（附表編號一）報請甲○○○署檢察官，及屏東縣警察局
    屏東分局（附表編號二）與東港分局（附表編號三）、屏東縣警察局（附表編號
    五）、高雄市政府警察局楠梓分局（附表編號六）、屏東縣警察局東港分局（附
    表編號七）分別報請屏東地檢署檢察官，該署檢察官並自動檢舉（編號四）後，
    呈請臺灣高等法院高雄分院檢察署令轉甲○○○署檢察官偵查起訴及移送併辦。
    理  由
一、訊據上訴人即被告乙○○（下稱被告）對於右揭事實坦承不諱，而其為警查獲時
    所採尿液經送驗後，分別就嗎啡、甲基安非他命均呈陽性反應，有尿液報告各一
    紙在卷可憑【分別附於八十八年偵字第一一六九三號偵查卷第二二頁（附表編號
    一），八十八年偵緝字第一二九四號偵查卷第四三頁（附表編號二），屏東縣警
    察局東港分局東警分刑字第一三八二七號警卷內（附表編號三，僅甲基安非他命
    呈陽性反應），八十九年毒偵字第三Ｏ六六號偵查卷第二三頁（附表編號四），
    屏東縣警察局屏警刑二字第一四七四八號警卷第八頁（附表編號五，僅甲基安非
    他命呈陽性反應），九十年度毒偵字第二二八八號偵查卷第三九頁（編號六），
    屏東縣警察局東港分局東警分刑字第八六五二號卷第三頁（附表編號七）】。此
    外，各次扣案物品經送驗後，附表編號六(1)之扣案物品係屬海洛因，附表編號二
    、五、六(2)所示者均屬毒品安非他命，附表編號三、六(3)者，則係殘留安非他命
    之吸食器，以上有法務部調查局鑑定通知書一紙（九十年度毒偵字第二二八八號
    偵查卷第三六頁）及高雄醫學大學附設中和紀念醫院之檢驗報告多紙（均附於本
    院卷內）在卷可憑，附表編號一(3)、六(4)所示之酒精燈、空夾鏈袋，分別係其所
    有供施用安非他命及預備供施用安非他命、海洛因毒品所用之物，此經被告於原
    審陳明在卷。而被告前因施用毒品案件，經屏東地院裁定送觀察、勒戒後，認無
    繼續施用毒品之傾向，業由屏東地方法院檢察署檢察官於八十八年三月二十五日
    ，以八十八年度偵字第一八三四號處分不起訴處確定後於五年內，復因如附表所
    示之各次施用毒品犯行，經甲○○○署檢察官聲請，由原審法院於八十八年八月
    九日以八十八年毒聲字第五七三八號裁定送觀察、勒戒，認有繼續施用毒品之傾
    向，經原審法院以八十八年毒聲字第六三七一號裁定令入戒治處所施以強制戒治
    ，嗣又經原審法院裁定停止戒治而於八十九年二月一日停止戒治出所，後遭撤銷
    停止戒治，令入戒治處所再施以強制戒治，迄九十年一月二十五日強制戒治期滿
    出所等情亦不起訴處分書、原審法院該裁定，及台灣高雄地方法院檢察署刑案資
    料查註紀錄表、原審法院被告院內索引卡紀錄表及台灣高等法院被告全國前案紀
    錄表各一紙在卷可憑。綜上所述，本案事證明確，被告犯行堪以認定。
二、核被告所為，係犯毒品危害防制條例第十條第一項、第二項之施用第一級毒品罪
    與施用第二級毒品罪。其施用第一級、第二級毒品前之持有毒品行為，本應論以
    持有毒品罪，惟其持有毒品之行為均為其後施用毒品之行為所吸收，不另論罪。
    其先後多次施用第一、二級毒品之犯行，分別係時間緊接、手法相同，觸犯構成
    要件相同之罪，為連續犯，均應各依連續犯之規定，論以一罪並加重其刑。所犯
    上開毒品危害防制條例第十條第一項、第二項兩罪之間，犯意各別，行為互異，
    應予分論併罰。附表編號七所示施用毒品海洛因及安非他命之犯行既與前揭論罪
    科施用第一級及第二級毒品刑部分別有連續犯之裁判上一罪之關係，本院自應就
    公訴人移送本院併辦部併予審判，附此敘明。
三、原審據以論罪科刑，並敘明公訴人於原審移送併辦（九十年度戒毒偵字第五Ｏ三
    號）部分之犯行，業已載明於起訴書犯罪事實欄（即附表編號一至五），應併予
    審究，固非無見，惟被告另有附表編號七所示之犯行，原審未及併予審判，尚有
    未洽，被告上訴意旨指摘原判決量刑過重，固無理由，檢察官執此聲明上訴，為
    有理由，自應由本院將原判決撤銷改判。爰審酌被告於前次施用毒品犯行經不起
    訴處分後，竟未生警悟、悔改之心，猶為如附表所示之多次犯行，顯見被告意志
    不堅，行為實不足取，然念及其犯罪後坦承犯行，所為係自我戕害行為，未損及
    他人等一切情狀，分別量處如主文第二項所示之刑，並定其應執行之刑。再者，
    附表編號六(1)之扣案物品係屬海洛因，附表編號二、五、六(2)所示者均屬毒品安
    非他命，附表編號三、六(3)者，則係殘留安非他命之吸食器，已如前述，而前開
    殘留安非他命之吸食器及用以盛裝海洛因、安非他命之包裝袋，均與海洛因、安
    非他命難以析離，應整體視同毒品海洛因或安非他命，爰依毒品危害防制條例第
    十八條第一項前段沒收銷燬，而送鑑定耗損之毒品，既已滅失而不存在，自無庸
    再予宣告沒收銷燬。附表編號一(3)、六(4)所示之酒精燈、空夾鏈袋，分別係其所
    有供施用安非他命及預備供施用安非他命、海洛因所用之物，業據被告應依刑法
    第三十八條第一項第二款規定宣告沒收，而其中編號六(4)之空夾鏈袋既係被告預
    備供施用安非他命、海洛因所用之物，應於其施用安非他命、海洛因之犯行均予
    以宣告沒收。又附表編號一(1)(2)之物品分別係安非他命一包及殘留安非他命之吸
    食器一個，因已由原審法院在與被告共同被查獲之被告陳鳳英之案件中另案宣告
    沒收銷燬，並已執行完畢（原審八十九年易字第二五九號毒品案件）在案，故不
    重覆宣告沒收銷燬，附此敘明。
據上論結，應依刑事訴訟法第三百六十九條第一項前段、第三百六十四條、第二百九
十九條第一項前段、毒品危害防制條例第十條第一項、第二項，第十八條第一項前段
，刑法第十一條，第五十六條，第三十八條第一項第二款，第五十一條第五款，判決
如主文。
本案經檢察官林應華到庭執行職務。
中    華    民    國     九十一     年       一       月      三十一    日
                              臺灣高等法院高雄分院刑事第四庭
                                  審判長法官  蕭權閔
                                        法官  陳啟造
                                        法官  李嘉興
右正本證明與原本無異。
如不服本判決，應於判決送達後十日內向本院提出上訴狀，其未述理由者並應於提
出上訴狀後十日內向本院補提理由書（應附繕本)。
                                      書記官  呂素珍
中    華    民    國     九十一     年       二       月       四       日
附表：
┌─┬───────┬────┬────┬────┬──┬────────┐
│編│  犯罪時間    │查獲時間│犯罪地點│查獲地點│犯罪│  扣案物品      │
│號│              │        │        │        │行為│                │
├─┼───────┼────┼────┼────┼──┼────────┤
│一│八十八年五月一│八十八年│高雄市鼓│高雄市鼓│連續│無              │
│  │日起至同年五月│五月五日│山區明華│山區明華│施用│                │
│  │三日止        │凌晨零時│路友人住│路二七一│海洛│                │
│  │              │三十分許│處      │號七樓之│因  │                │
│  │              │        │        │二      │    │                │
│  │              │        │        │        ├──┼────────┤
│  │              │        │        │        │連續│(1)安非他命一包（│
│  │              │        │        │        │施用│  驗後毛重零點二│
│  │              │        │        │        │安非│  四公克）      │
│  │              │        │        │        │他命│(2)殘留安非他命吸│
│  │              │        │        │        │    │  食器一個      │
│  │              │        │        │        │    │【(1)(2)業經另案宣│
│  │              │        │        │        │    │  告沒收銷燬】  │
│  │              │        │        │        │    │(3)被告所有供施用│
│  │              │        │        │        │    │  安非他命之酒精│
│  │              │        │        │        │    │  燈一個        │
├─┼───────┼────┼────┼────┼──┼────────┤
│二│八十八年五月初│同年八月│高雄縣鳳│屏東縣東│連續│無              │
│  │起至同年八月七│八日晚間│山市友人│港鎮鎮海│施用│                │
│  │日止          │七時四十│住處等地│路一二四│海洛│                │
│  │              │分許    │        │之一五號│因  │                │
│  │              │        │        │        ├──┼────────┤
│  │              │        │        │        │連續│安非他命（驗前毛│
│  │              │        │        │        │施用│重十五點八五公克│
│  │              │        │        │        │安非│，驗後毛重十五點│
│  │              │        │        │        │他命│七八公克）      │
├─┼───────┼────┼────┼────┼──┼────────┤
│三│自八十九年二月│同年二月│屏東縣東│同上    │連續│(1)殘留安非他命玻│
│  │一日停止戒治出│十四日晚│港鎮鎮海│        │施用│  璃管吸食器二個│
│  │所後起至同年二│間七時許│路一二四│        │安非│(2)殘留安非他命水│
│  │月十二日止    │     │之一五號│        │他命│  煙斗吸食器一個│
├─┼───────┼────┼────┼────┼──┼────────┤
│四│八十九年二月十│至屏東地│不詳    │至屏東地│施用│無              │
│  │八日上午十時許│檢署採尿│        │檢署採尿│海洛│                │
│  │回溯二十四小時│送驗後查│        │送驗後查│因  │                │
│  │內某時        │獲      │        │獲      │    │                │
│  │              │        │        │        ├──┤                │
│  │              │        │        │        │施用│                │
│  │              │        │        │        │安非│                │
│  │              │        │        │        │他命│                │
├─┼───────┼────┼────┼────┼──┼────────┤
│五│八十九年三月初│同年四月│屏東縣東│同上    │連續│安非他命五小包（│
│  │起至同年四月一│一日下午│港鎮鎮海│        │施用│驗前毛重零點三七│
│  │日上午八時許止│一時許  │路一二四│        │安非│公克，驗後毛重零│
│  │              │        │之一五號│        │他命│點三公克）      │
├─┼───────┼────┼────┼────┼──┼────────┤
│六│自九十年一月二│九十年四│同右    │同右    │連續│(1)海洛因一包（淨│
│  │十五日強制戒治│月十二日│        │        │施用│  重零點五公克，│
│  │期滿出所後起至│中午十二│        │        │海洛│  包裝重零點二一│
│  │同年四月十二日│時五十分│        │        │因  │  公克）        │
│  │上午十一時許  │        │        │        ├──┼────────┤
│  │              │        │        │        │連續│(2)安非他命（驗前│
│  │              │        │        │        │施用│  毛重五點八公克│
│  │              │        │        │        │安非│  ，驗後毛重五點│
│  │              │        │        │        │他命│  七公克）      │
│  │              │        │        │        │    │(3)殘留安非他命吸│
│  │              │        │        │     │    │  食器二組      │
│  │              │        │        │        │    │(4)被告所有預備供│
│  │              │        │        │        │    │  施用安非他命、│
│  │              │        │        │        │    │  海洛因所用之空│
│  │              │        │        │        │    │  夾鏈袋六十八個│
├─┼───────┼────┼────┼────┼──┼────────┤
│七│九十年八月十九│九十年八│同右    │同上    │海洛│無              │
│  │日            │月十九日│        │        │因及│                │
│  │              │晚間六時│        │        │安非│                │
│  │              │五十分許│        │        │他命│                │
└─┴───────┴────┴────┴────┴──┴────────┘
附錄本案論罪科刑法條：
毒品危害防制條例第十條：
  施用第一級毒品者，處六月以上五年以下有期徒刑。
  施用第二級毒品者，處三年以下有期徒刑。
   ｋ
